臺灣臺中地方法院刑事判決　　　　　　　　　　　　　九十一年度易字第九八六號
　　公　訴　人　臺灣臺中地方法院檢察署檢察官
　　被　　　告　戊○○
　　　　　　　　乙○○
右列被告因傷害案件，經檢察官聲請以簡易判決處刑（九十年度偵字第一五七九五號
），本院臺中簡易庭認不宜以簡易判決處刑（九十一年度中簡字第五一八號），簽移
本院依通常程序審理，本院判決如左：
    主  文
戊○○傷害人之身體，處拘役參拾日，如易科罰金，以參佰元折算壹日，緩刑貳年。
乙○○無罪。
    事  實
一、戊○○係乙○○之妻、丁○○之胞姊，戊○○、乙○○與丁○○間有債務糾紛，
    乙○○因而向臺灣臺中地方法院檢察署告訴丁○○詐欺，戊○○於民國九十年六
    月二十日十二時許在丁○○接受該署檢察官訊問後步出偵查庭時，與丁○○發生
    拉扯，竟基於傷害之犯意，出手毆打丁○○，致丁○○受有上額瘀青一×一公分
    、左側頭皮紅腫二×二公分、左肩（起訴書誤載為右肩）皮膚紅腫一×二公分、
    左前臂瘀青二×一公分等傷害。
二、案經丁○○訴請臺灣臺中地方法院檢察署檢察署官聲請以簡易判決處刑，本院臺
    中簡易庭認不宜以簡易判決處刑，簽移本院依通常程序審理。
    理  由
壹、有罪部分：
一、訊據被告戊○○固坦承於上揭時地與告訴人丁○○發生拉扯，惟矢口否認有何傷
    害之犯行，辯稱：當日開完庭之後是告訴人先踢伊，才會與其發生拉扯云云，經
    查右揭犯罪事實業據告訴人指述綦詳，且經證人即在場目睹之甲○○於九十一年
    七月十六日本院審理時到庭證稱：被告戊○○及告訴人二姊妹在吵架，有互相拉
    扯，是誰先動手伊沒有看到等語，雖無法證明當日係由被告戊○○或告訴人先出
    手毆打對方，然足證被告戊○○與告訴人確有互毆之事實，且告訴人亦因此而成
    傷，此有行政院衛生署臺中醫院九十年六月二十日九０中醫證字第０６０４號驗
    傷診斷書一紙在卷可稽，本件事證已臻明確，被告戊○○傷害之犯行堪以認定。
二、核被告戊○○所為係犯刑法第二百七十七條第一項普通傷害罪。爰審酌被告戊○○因與告訴人發生財務糾紛，深受刺激，且其本身亦遭告訴人毆打受有傷害（有
    私立中國醫藥學院附設醫院診斷書影本一紙在卷可憑）及其犯罪之手段、犯罪所
    生之損害均屬輕微等一切情狀，量處如主所示之刑，並諭知易科罰金之折算標準
    。末查被告戊○○未曾受有期徒刑以上刑之宣告，此有臺灣高等法院被告全國前
    案紀錄表一紙在卷可稽，被告戊○○與告訴人為姊妹關係，因財務糾紛，對簿公
    堂，致一時短於思慮，而為本次犯行，且其已具狀撤回另案告訴丁○○傷害之案
    件，此有臺灣臺中地方法院檢察署檢察官不起訴處分書影本一份在卷可稽，足認
    其經此偵審程序，當知所警惕，信無再犯之虞，本院因認暫不執行其刑為當，爰
    併予宣告緩刑二年，以啟自新。
貳、無罪部分：
一、公訴意旨另以：被告乙○○於上揭時地與被告戊○○基於犯意聯絡，共同毆打告
    訴人丁○○，致告訴人受有上揭傷害，因認被告乙○○涉有刑法第二百七十七條
    第一項之共同普通傷害罪嫌云云。
二、按犯罪事實應依證據認定之，無證據不得推定其犯罪事實；不能證明被告犯罪者
    應諭知無罪之判決，刑事訴訟法第一百五十四條、第三百零一條第一項分別定有
明文。次按事實之認定，應憑證據，如未能發現相當證據，或證據不足以證明，
    自不能以推測或擬制之方法，以為裁判之基礎；告訴人之告訴，係以使被告受刑
    事訴追為目的，是其陳述是否與事實相符，仍應調查其他證據以資審認，最高法
    院四十年度臺上字第八六號、五十二年度臺上字第一三００號著有判例。再者，
    刑事訴訟制度受「倘有懷疑，則從被告之利益為解釋」、「被告應被推定為無罪
    」原則支配，故得為訴訟上證明者，無論為直接或間接證據，須客觀上於吾人一
    般社會生活經驗均不致有所懷疑，而達於確信之程度者，且除認定被告犯罪之外
    ，無從本於同一事證為其他有利於被告之合理推斷，始可據為有罪之認定，倘其
    證明尚未達於確信之程度，而有合理可疑時，即難據對被告為不利之認定，換言
    之，在「法律判斷」上，即不能為被告有罪之認定。
三、本件公訴人認被告乙○○涉有上揭罪嫌，無非以告訴人之指訴及其所提出之行政
    院衛生署臺中醫院驗傷單一紙為其論斷依據，惟訊據被告乙○○堅決否認有何傷
    害犯行，辯稱：伊當時都沒有靠近告訴人，伊並沒有打告訴人等語。經查：被告
    乙○○辯稱伊並未靠近告訴人等語，經核與證人甲○○於九十一年七月十六日本
    院審理時到庭證稱：被告戊○○與告訴人於上揭時地有在吵架，伊跟被告乙○○
    站在旁邊看她們二姊妹在吵架，之後二人互相拉扯衣服倒在地上，是誰先動手伊
    沒有看清楚，當時伊和被告乙○○站在旁邊講話，沒有靠近，後來發現他們二人
    在拉扯，是丙○○（現已改名陳成）過去拉告訴人，將他們拉開，伊和乙○○離
    他們將近一公尺等語，足認被告乙○○所辯非虛，堪以採信。又證人即當時在場
    之陳成雖於九十一年七月三十日本院審理時證稱：伊沒有看到被告乙○○打告訴
    人，但被告乙○○有抓住告訴人的手，壓住告訴人的手，然後被告戊○○就動手
    打告訴人，告訴人被壓在地上，伊本來要過去拉開他們，被告乙○○說伊要幹什
    麼，所以伊只有跑進去偵查庭內請法警出來制止云云，然查證人陳成另又否認於
    被告戊○○與告訴人發生拉扯、互毆時有去拉告訴人，並稱：是法警出來說不要
    打了伊才去拉告訴人，告訴人並沒有跟伊說「為什麼拉我」云云，然告訴人卻於
    九十一年七月十六日本院審理時自承：「乙○○拉著我的右手，丙○○（即陳成
    ）發現我被打，拉著我的左手把我拉起來，我才會跟丙○○說我被打，為何拉我
    ，他叫我不要這樣。」，經核證人陳成與告訴人就本件案發經過之供述，並不相
    符，且證人陳成現為告訴人之同居人，此經證人陳成及告訴人於九十一年七月三
    十日本院審理時自承無訛，則其二人之關係既屬密切，證人陳成之證詞亦難期中
    立，足見證人陳成證詞之真實性如何尚屬可疑，尚難僅依其證述及告訴人之指述
    ，逕為不利於被告乙○○之認定。此外，復查無其他證據，足資認定被告乙○○
    有何傷害之犯行，此部分尚有合理可疑存在，不能證明其犯罪，揆諸上揭判例及
    說明，自難據對被告乙○○為不利之認定，爰依法為其無罪之判決。
據上論斷，應依刑事訴訟法第四百五十二條、第二百九十九條第一項前段、第三百零
一條第一項，刑法第二百七十七條第一項、第四十一條第一項前段、第七十四條第一
款，罰金罰鍰提高標準條例第一條前段、第二條，判決如主文。
本案經檢察官陳幸敏到庭執行職務。
中      華      民      國    九十一    年      八      月     十三     日
                                      臺灣臺中地方法院刑事第一庭
                                          法  官  陳  慧  珊
右正本證明與原本無異。
如不服本判決，應於送達後十日內向本院提出上訴狀（須附繕本），上訴於臺灣高等
法院臺中分院。
                                          書記官
中      華      民      國    九十一    年      八      月     十三     日
附錄本案論罪科刑法條全文：
刑法第二百七十七條第一項：
傷害人之身體或健康者，處三年以下有期徒刑、拘役或一千元以下罰金。
法院台中分院。
